# 安全生产费计提

提问人：1111222222 时间：2023-06-12 23:38:40
公司自备发电厂自用但不销售，同时外采危险化学品原材料，请问该两事项是否需要计提安全生产费，本人认为这两事项未产生收入，仅体现为成本，不需要计提安全生产费。如果需要计提安全生产费，应如何计量

回答人：chenyiwei
根据《企业安全生产费用提取和使用管理办法》（财资[2022]136号）第二条规定：“本办法适用于在中华人民共和国境内直接从事煤炭生产、非煤矿山开采、石油天然气开采、建设工程施工、危险品生产与储存、交通运输、烟花爆竹生产、民用爆炸物品生产、冶金、机械制造、武器装备研制生产与试验（含民用航空及核燃料）、电力生产与供应的企业及其他经济组织（以下统称企业）。”；第三条规定：“本办法所称企业安全生产费用是指企业按照规定标准提取，在成本（费用）中列支，专门用于完善和改进企业或者项目安全生产条件的资金”。
由上述规定可知，安全生产费计提的目的是完善和改进企业或者项目安全生产条件。就电力企业而言，不论是企业自备电厂还是全部电力上网的电厂，其对于安全生产的要求都是相同的，因此对于类似规模的电厂，应遵循类似的安全生产费用计提标准。自备电厂虽然不是法人，但仍然从事电力生产只是大部分自用。所有应当计提安全生产费。
发电企业安全生产费的计提标准，是以上一年度营业收入为依据，采取超额累退方式确定本年度应计提金额。这里的“上一年度营业收入”，不仅包括富余电量上网销售的收入，也应包括向企业内部供电的电量按照上网销售价格折算的收入。不应理解为“在计提时参考上年自备电厂对外出售的电力确认的收入，如果上年无对外售电本期可以不计提”。

提问人：1111222222 时间：2023-06-20 15:34:21
谢谢陈版。再次请教陈版，如果非电力企业自设电厂发电生产，这种情况需要计提安全生产费吗？

回答人：chenyiwei
也同样需要。

提问人：1111222222 时间：2023-07-02 00:33:55
谢谢陈版，如果非电力企业自备电厂发电自用，请问作为计提基数的营业收入如何确认？因为这部分发电自用并未产生收入，公司营业收入产生主要是添加剂产品

回答人：chenyiwei
按照内部自用电量乘以该电厂的富余电量上网价格作为计算基数。

提问人：1111222222 时间：2023-06-23 16:57:34
请教陈版，非电力企业自备电厂发电用于原材料的生产，请问这种情况需要计提安全生产费吗

回答人：chenyiwei
根据《企业安全生产费用提取和使用管理办法》（财资[2022]136号）第二条规定：“本办法适用于在中华人民共和国境内直接从事煤炭生产、非煤矿山开采、石油天然气开采、建设工程施工、危险品生产与储存、交通运输、烟花爆竹生产、民用爆炸物品生产、冶金、机械制造、武器装备研制生产与试验（含民用航空及核燃料）、电力生产与供应的企业及其他经济组织（以下统称企业）。”；第三条规定：“本办法所称企业安全生产费用是指企业按照规定标准提取，在成本（费用）中列支，专门用于完善和改进企业或者项目安全生产条件的资金”。
由上述规定可知，安全生产费计提的目的是完善和改进企业或者项目安全生产条件。就电力企业而言，不论是企业自备电厂还是全部电力上网的电厂，其对于安全生产的要求都是相同的，因此对于类似规模的电厂，应遵循类似的安全生产费用计提标准。自备电厂虽然不是法人，但仍然从事电力生产只是大部分自用。所有应当计提安全生产费。
发电企业安全生产费的计提标准，是以上一年度营业收入为依据，采取超额累退方式确定本年度应计提金额。这里的“上一年度营业收入”，不仅包括富余电量上网销售的收入，也应包括向企业内部供电的电量按照上网销售价格折算的收入。